臺灣桃園地方法院刑事判決　　　　　　　　　　　　　九十三年度易字第六四九號
　　公　訴　人　臺灣桃園地方法院檢察署檢察官
　　被　　　告　甲○○
　　　　　　　　辛○○
右列被告因竊盜案件，經檢察官提起公訴（九十三年度偵字第三八八七、五七八三、
六五五五、七一二０、八二四五號），經裁定改依簡式審判程序，本院判決如左：
    主  文
甲○○共同連續竊盜，累犯，處有期徒刑柒月。
辛○○共同連續攜帶兇器踰越牆垣於夜間侵入有人居住之建築物竊盜，處有期徒刑捌
月，扣案倍力剪、小剪刀各壹支均沒收；又收受贓物，處有期徒刑伍月。應執行有期
徒刑壹年，扣案倍力剪、小剪刀各壹支均沒收。
    事  實
一、甲○○有強盜、煙毒前科，前於民國八十五年間因違反肅清煙毒條例案件，經臺
    灣高等法院高雄分院判處有期徒刑三年二月確定，八十七年三月七日入監執行，
    八十八年十一月九日假釋出獄，九十年五月九日假釋期滿未經撤銷假釋，其未執
    行刑以已執行論而執行完畢。詎仍不知悔改，基於意圖為自己不法所有之概括犯
    意，於：(一)九十三年一月十七日十五時許，與辛○○（另基於不法所有之概括犯
    意）基於犯意聯絡，由辛○○騎乘車號ＲＸＫ－五三八號機車搭載甲○○至桃園
    縣桃園市○路○街五六號己○○住處，見該屋後院大門未關，即由辛○○在外把
    風，甲○○由該屋後院大門進入，而侵入己○○住宅（侵入住宅部分未據告訴）
    ，於儲藏室內竊取己○○所有之砂輪機一台（價值新台幣二千元），得手後與辛○○正欲離去之際，恰為鄰人陳常燦發覺而大聲斥責，甲○○乃將竊得之贓物放
    回原處，隨與辛○○騎車逃逸。(二)九十三年三月二十五日九時十八分許，甲○○
    與姓名年籍不詳綽號「阿柱」成年男子，基於犯意聯絡，共同至桃園縣大溪鎮中
    新里三鄰中庄山腳七號乙○○所有之一樓供工廠使用，二樓以上供住宅使用之住
    處，由「阿柱」在外把風，甲○○侵入該住宅一樓，已著手竊盜並目視搜尋、翻
    動財物而尚未得手前，即為乙○○發覺，經報警查獲。(三)九十三年四月二十六日
    十時四十分許，甲○○與姓名年籍不詳綽號「阿標」成年男子，基於犯意聯絡，
    共乘機車至桃園縣平鎮市○○路○段一一三號前，見載有施工工具而為庚○○所
    有之自用小貨車停放在該處，即分別爬上該小貨車，並著手竊取車上之電動鎚一
    支（價值一萬二千元），惟尚未得手之際，即為返車拿取工具之庚○○發覺，經
    報警查獲甲○○，而「阿標」則乘隙逃逸。
二、辛○○前有偽造有價證券、違反肅清煙毒條例、偽造文書、違反麻醉藥品管理條
    例等案件前科（於本件不構成累犯），(一)明知姓名年籍不詳綽號「阿德」成年男
    子於九十三年二月二十日，在桃園縣八德市興仁里十鄰十三號所交付之未懸掛車
    牌機車一部（原車牌號碼ＲＨ九－０七八號，為戊○○○所有，前於九十二年十
    二月二十五日八時許，在桃園縣八德市○○路十六號地下室失竊），係來路不明
    之贓物，竟仍予收受，並改懸掛其所有之ＲＸＫ－五三八號車牌供代步使用。(二)
    九十三年二月二十五日二十一時許，承前意圖為自己不法所有之概括犯意，與張
    禹銘（由檢察官另案起訴）基於犯意聯絡，騎乘前開機車，攜帶渠所有客觀上具
    危險性，可供兇器使用之倍力剪及小剪刀（起訴書載為鐵撬）各一支，至桃園縣
    八德市○○路○段六四二號現有人所在之「進輪機械有限公司」建築物，以踰越
    圍牆方式，於夜間侵入「進輪機械有限公司」廠房竊取電纜線一捲（價值八千元
    ），得手後欲離去之際，為「進輪機械有限公司」夜間巡邏員工丙○○發覺，經
    報警當場查獲張禹銘，並扣得倍力剪、小剪刀及鑰匙各一支，而辛○○則乘隙逃
    逸。(三)九十三年四月十四日十五時許，辛○○承前概括犯意，在桃園縣八德市○○路旁，見丁○○所有之車號ＬＯ－三一四一號自用小客車停放在該處（該自小
    客車前於九十三年四月四日凌晨二時許，在桃園縣八德市○○路四四二巷七三弄
    二衖四二號前，為不詳之人竊取後，於不詳時間停放在八德市○○路旁），且車
    上插有鑰匙一支，即竊取之供己使用。嗣於九十三年四月十六日九時許，辛○○
    駕駛該自小客車行經桃園縣平鎮市○○路「東安國小」旁時，為警查獲，並扣得
    鑰匙一支。
三、案經桃園縣政府警察局桃園、大溪、平鎮、中壢、八德分局報請臺灣桃園地方法
    院檢察署檢察官偵查起訴。
    理  由
一、訊據被告甲○○、辛○○對於右揭事實，均坦承不諱，核與被害人己○○、乙○○、庚○○、丁○○、戊○○○及證人陳常燦、丙○○之證述情節及共犯張禹銘
    之供述相符，並有贓物領據四紙、照片三張、車輛失竊查詢資料及扣案倍力剪、
    小剪刀各一支、鑰匙二支可佐，被告之自白與事實相符，犯行堪以認定，應予依
    法論科。
二、核被告甲○○事實一、(一)所為，係犯刑法第三百二十條第一項普通竊盜罪。事實
    一、(二)所為係犯刑法第三百零六條第一項侵入住宅罪、第三百二十條第三項、第
    一項之普通竊盜未遂罪。事實一、(三)所為，係犯刑法第三百二十條第三項、第一
    項之普通竊盜未遂罪。被告辛○○事實一、(一)所為，係犯刑法第三百二十條第一
    項之普通竊盜罪。事實二、(一)所為，係犯刑法第三百四十九條第一項之收受贓物
    罪。事實二、(二)所為，係犯刑法第三百二十一條第一、二、三款之加重竊盜罪。
    事實二、(三)所為，係犯刑法第三百二十條第一項之普通竊盜罪。被告甲○○與被
    告辛○○、綽號「阿柱」成年男子、綽號「阿標」成年男子，及被告辛○○與另
    案被告張禹銘，就事實一、(一)、(二)、(三)及事實二、(二)部分，分別有犯意聯絡與行
    為分擔，均為共同正犯。被告甲○○及被告辛○○先後多次竊盜行為，均時間緊
    接，方法相同，顯均係基於概括犯意為之，應依刑法第五十六條規定，被告甲○○從一情節較重之普通竊盜既遂罪論處，被告辛○○從一情節較重之加重竊盜既
    遂罪論處，並均加重其刑。被告甲○○所犯侵入住宅與普通竊盜兩行為間，有方
    法、結果之牽連關係，應從一重之普通竊盜既遂罪處斷。被告辛○○所犯收受贓
    物與加重竊盜兩行為間，犯意各別，行為互殊，應予分論併罰。又被告甲○○有
    如事實欄所載前案科刑執行情形，有臺灣高等法院被告甲○○全國前案紀錄表一
    份在卷可稽，其於有期徒刑執行完畢後，五年內再犯本件有期徒刑以上刑之罪，
    為累犯，應依刑法第四十七條規定，加重其刑，並遞加重之。又起訴書就被告辛○○所犯部分，於論罪法條欄雖未論及刑法第三百二十一條第一項第二款，惟被
    告辛○○與共犯張禹銘係以「攀爬」圍牆方式進入「進輪機械有限公司」廠區，
    起訴書犯罪事實欄就此部分已述及，因之應屬漏引，且公訴人就此竊盜罪加重條
    件漏引法條部分，於本院九十三年七月二十日審判期日並已當庭更正，因之，尚
    無變更法條之問題，併予敘明。爰分別審酌被告甲○○、辛○○之犯罪動機、目
    的、手段，犯罪所生之危害，及犯罪後之態度，坦承犯行等一切情狀，分別量處
    如主文所示之刑，並就被告辛○○所宣告之刑，定其應執行刑。
三、扣案倍力剪及小剪刀各一支，為被告辛○○與共犯張禹銘所有供犯罪所用之物，
    已據被告辛○○供承在卷，應依刑法第三十八條第一項第二款規定，宣告沒收。
    至扣案鑰匙二支，其一被告辛○○供承係綽號「阿德」成年男子交付贓車時即已
    附在車上，其二被告辛○○供承其竊取車號ＬＯ－三一四一號自用小客車時，即
    已插在車上，該二支鑰匙均非其所有，且依卷存證據亦不足證明扣案鑰匙二支為
    被告辛○○所有，自不能沒收。
四、末按本件被告甲○○、辛○○所犯竊盜等罪，為死刑、無期徒刑、最輕本刑三年
    以上有期徒刑之罪或高等法院管轄第一審案件以外之罪，經被告甲○○、辛○○
    於準備程序就被訴事實為有罪之陳述，經告知簡式審判程序之旨，並聽取被告及
    檢察官之意見後，經本院合議庭依刑事訴訟法第二百七十三條之一規定，裁定改
    依簡式審判程序，並由受命法官獨任審理，併予敘明。
據上論斷，應依刑事訴訟法第二百九十九條第一項前段，刑法第二十八條、第五十六
條、第三百零六條第一項、第三百二十條第一項、第三百二十一條第一項第一、二、
三款、第三百四十九條第一項、第五十五條、第四十七條、第五十一條第五款、第三
十八條第一項第二款，罰金罰鍰提高標準條例第一條前段，判決如主文。
本案經檢察官郭靜文到庭執行職務。
中      華      民      國      九十三      年    七      月    二十七  日
                                      臺灣桃園地方法院刑事第九庭
                                            法  官  黃  斯  偉
右正本證明與原本無異。
如不服本判決，應於判決送達後十日內向本院提出上訴狀( 應附繕本 )，上訴於
臺灣高等法院。
                                            書記官  李  珈  慧
中      華      民      國      九十三      年    七      月    二十八  日
論罪法條之依據：
中華民國刑法第三百四十九條
收受贓物者，處三年以下有期徒刑、拘役或五百元以下罰金。
搬運、寄藏、故買贓物或為牙保者，處五年以下有期徒刑、拘役或科或併
科一千元以下罰金。
因贓物變得之財物，以贓物論。
中華民國刑法第三百二十一條
犯竊盜罪而有左列情形之一者，處六月以上、五年以下有期徒刑：
一  於夜間侵入住宅或有人居住之建築物、船艦或隱匿其內而犯之者。
二  毀越門扇、牆垣或其他安全設備而犯之者。
三  攜帶兇器而犯之者。
四  結夥三人以上而犯之者。
五  乘火災、水災或其他災害之際而犯之者。
六  在車站或埠頭而犯之者。
前項之未遂犯罰之。
中華民國刑法第三百二十條
(普通竊盜罪、竊佔罪)
意圖為自己或第三人不法之所有，而竊取他人之動產者，為竊盜罪，處五
年以下有期徒刑、拘役或五百元以下罰金。
意圖為自己或第三人不法之利益，而竊佔他人之不動產者，依前項之規定
處斷。
前二項之未遂犯罰之。
中華民國刑法第三百零六條
(侵入住居罪)
無故侵入他人住宅、建築物或附連圍繞之土地或船艦者，處一年以下有期
徒刑、拘役或三百元以下罰金。
無故隱匿其內，或受退去之要求而仍留滯者，亦同。
